---
title: "Quinta Aula - Markdown e Lubridate"
author: "Joao"
date: '2022-07-28'
output: html_document
header_includes:
  - \usepackage{amsmath}
---

Como justificar seu documento caso esse esteja HTML:

```{css}
<style>
body {
text-align: justify}
</style>
```

```{r setup, include=FALSE}
renv::restore()
knitr::opts_chunk$set(echo = TRUE)
library(tidyverse)
library(lubridate)
## Um bloco de código chunk
```


Chunks podem estar em diferentes linguagens. Para isso, basta definir dentro das chaves de configuração, `código`.


```{sql nome_do_bloco_sql, eval=FALSE, error=TRUE}
SELECT * FROM tabela
```

```{r nome_do_bloco_r, error=TRUE, eval=FALSE}
SELECT * FROM tabela
```

Títulos e cabeçalhos:

# TITULO MAIOR

## TITULO MEDIO

### TITULO PEQUENO

Links puro: <https://www.twitter.com>

[Link para o Twitter](https://www.twitter.com)

*Itálico*

**Negrito**

$x+1 = 2$

Texto na mesma linha $2\beta$


Texto em outras linhas:

$$
x+2 = 3 \beta
$$

### Datas e Horas com Lubridate

```{r, eval=FALSE}
install.packages("lubridate")
```

```{r message=FALSE, warning=FALSE}
library(lubridate)
```

```{r}
lubridate::today() # Retorna ANO-MES-DIA ("2022-07-28")
lubridate::now() # Retorna ANO-MES-DIA HORA:MINUTO:SEGUNDO FUSO_HORARIO ("2022-07-28 20:13:13 -03")
```

```{r}
lubridate::dmy("25-05-1999") %>% class()
lubridate::ymd("1999-05-25")

c("1999-05-25", "1999-05-26") %>% lubridate::ymd()

lubridate::dmy(25051999)

lubridate::dmy_hms("25-05-1999 10:10:10", tz = "Brazil/East")
```

## Aritmética de Datas

```{r}
aniversario_joao <- lubridate::dmy_hms("25-05-1999 10:10:10")

aniversario_joao - lubridate::hours(3)
aniversario_joao - lubridate::days(5)
aniversario_joao + lubridate::years(10)
aniversario_joao + lubridate::weeks(4)
aniversario_joao + lubridate::minutes(10)
aniversario_joao - lubridate::seconds(90)
```

Para gerar uma sequencia para o passado ou para o futuro, podemos utilizar vetores em `days`.

```{r}
lubridate::ymd(c("1999-05-25", "1999-05-26")) + lubridate::days(5)

lubridate::today() - lubridate::days(1:90)
lubridate::today() + lubridate::days(0:90)
```

### Componentes de uma data!

```{r}
lubridate::now() %>%
  lubridate::year()
```

```{r}
lubridate::now() %>%
  lubridate::day()

lubridate::now() %>%
  lubridate::wday()

lubridate::now() %>%
  lubridate::qday()

lubridate::now() %>%
  lubridate::hour()

lubridate::now() %>%
  lubridate::minute()

lubridate::now() %>%
  lubridate::second()
```

```{r}
lubridate::now() %>%
  lubridate::semester()

lubridate::now() %>%
  lubridate::quarter()

lubridate::now() %>%
  lubridate::week()

lubridate::now() %>%
  lubridate::isoweek()

lubridate::now() %>%
  lubridate::epiweek()
```

```{r}
lubridate::leap_year(lubridate::now())
lubridate::leap_year(2008)
```

## Intervals

```{r}

inicio <- lubridate::now()
final <-lubridate::now() + lubridate::days(2) 

intervalo <- lubridate::interval(
  start = inicio, 
  end = final,
  tzone = "Brazil/East") 

class(intervalo)
```

Como conferir se uma data/hora pertence a um intervalo de tempo:

```{r}
amanha <- lubridate::now() + lubridate::days(1)

amanha %within% intervalo

ontem <- lubridate::now() - lubridate::days(1)

ontem %within% intervalo
```


Criando intervalos de forma mais rápida usando o `%--%`!

```{r}
inicio %--% final
```

Quantos minutos tempos dentro do nosso intervalo?

```{r}
(inicio %--% final) / lubridate::minutes(1)
```
Quantas horas tempos no nosso intervalo?

```{r}
(inicio %--% final) / lubridate::hours(1)
```

## renv - Dependency Management!

Como iniciar um projeto com renv:

```{r}
renv::init()
```

```{r}
renv::install("basedosdados")
```
```{r}
basedosdados::bd_write

renv::snapshot()
```

```{r}
renv::restore()
```

